---
title: "Welkom"
---  

 <script src="https://kit.fontawesome.com/a076d05399.js" crossorigin="anonymous"></script>
 
<!---
https://stackoverflow.com/questions/30110377/saving-leaflet-output-as-html
--->
  
```{r, globalsettings, echo=FALSE, warning=FALSE, message=FALSE, results='hide'}
library(knitr)
opts_chunk$set(tidy.opts=list(width.cutoff=100),tidy=TRUE, warning = FALSE, message = FALSE,comment = "#>", cache=TRUE, class.source=c("test"), class.output=c("test2"), cache.lazy = FALSE)
options(width = 100) 
rgl::setupKnitr()

colorize <- function(x, color) {sprintf("<span style='color: %s;'>%s</span>", color, x) }

```

```{r klippy, echo=FALSE, include=TRUE, message=FALSE}
# install.packages("remotes")
#remotes::install_github("rlesur/klippy")
klippy::klippy(position = c('top', 'right'))
#klippy::klippy(color = 'darkred')
#klippy::klippy(tooltip_message = 'Click to copy', tooltip_success = 'Done')
```

--- 
 
Beste collega's, 

Op maandag 17 juni 2024 vindt de 24e **Dag van de Sociologie** plaats in Nijmegen. De Dag wordt dit jaar georganiseerd door de afdeling Sociologie van de Radboud Universiteit, in samenwerking met de Nederlandse Sociologische Vereniging ([NSV](https://www.nsv-sociologie.nl/)) en de Vlaamse Vereniging voor Sociologie ([VVS](http://www.sociologie.be/)).

  
## Thema 


<script>
function myFunction() {

            var btn = document.getElementById("myButton");
            //to make it fancier
            if (btn.value == "Click to hide code") {
                btn.value = "Read more";
                btn.innerHTML = "Lees meer";
            }
            else {
                btn.value = "Click to hide code";
                btn.innerHTML = "Lees minder";
            }
            //this is what you're looking for
            var x = document.getElementById("myDIV");
            if (x.style.display === "none") {
                x.style.display = "block";
            } else {
                x.style.display = "none";
            }
        }
          
</script>


**Klimaatverandering - waar is het sociologisch onderzoek? **


Klimaatverandering is ook een sociaal probleem. Toch grossieren sociologen in afwezigheid binnen onderzoeksconsortia die onderzoek doen naar klimaatverandering.

- Is dat erg?  
- Wat zou sociologisch onderzoek toevoegen?  
- Hoe kunnen we sociologisch onderzoek naar het sociaal probleem klimaatverandering opstarten?  
- Zijn (veel) sociologen huiverig voor actieonderzoek?

Het onderzoek naar de oorzaken en nadelige gevolgen van klimaatverandering vereisen een systeembenadering. Maar wat wordt daarmee bedoeld? We hopen dat de keynote speakers ons zullen inspireren. Zij zullen hun ervaringen binnen transdisciplinaire onderzoeksconsortia met ons delen. 

<!---
Wil je nog een paper/sessie/workhosp voorstel indienen ga naar de nsv site:

<button onclick="window.location.href='https://www.nsv-sociologie.nl/';">
      NSV
    </button>
--> 
<!-- <button class=button1 onclick="myFunction()" id="myButton" value="Click To Open Instructions">Lees meer over het thema klimaatverandering.</button> -->

<!-- <div style="display:none;" id="myDIV"> -->
<!-- <br> -->

<!-- Verdere toelichting op thema en keynote speakers -->

<!-- <br>  -->

<!-- </div> -->

<!-- <br>  -->

---

## Call for Papers

Beste collega’s,

Op maandag 17 juni 2024 vindt de 24e Dag van de Sociologie plaats in Nijmegen. De Dag wordt dit jaar georganiseerd door de afdeling Sociologie van de Radboud Universiteit, in samenwerking met de Nederlandse Sociologische Vereniging (NSV) en de Vlaamse Vereniging voor Sociologie (VVS).

Vanaf heden kan iedereen een abstract voor een paper indienen (max. 250 woorden) via [de website van de NSV](https://www.nsv-sociologie.nl/?page_id=3733). Indien mogelijk, geef een bondige omschrijving van de onderzoeksvragen, theoretisch kader, methoden en (eerste) bevindingen. Bij het indienen kunt u aangeven voor welke sessie uw bijdrage bedoeld is. Er zijn naast algemene sessies ook verschillende thematische sessies waarvan een aantal nog open staan voor abstracts. Papers die niet onmiddellijk binnen een thema passen kunnen worden ingediend voor de ‘open sessie’. Op het inschrijfformulier kunt u aangeven of u wilt presenteren in het Nederlands en/of Engels. De organisatie streeft naar een goede verdeling van Nederlandstalige en Engelstalige sessies. Auteurs kunnen maximaal 1 paper zelf presenteren, maar kunnen wel op meerdere papers op het programma co-auteur zijn.

Het indienen van abstracts kan tot en met **22 maart 2024**. Na de sluitingsdatum worden de abstracts door de organiserende commissie beoordeeld en ingedeeld. Wanneer uw paper niet in de desgewenste sessie past, proberen we u bij een ander geschikte sessie te plaatsen.

U wordt medio april 2024 op de hoogte gesteld of uw abstract is geaccepteerd en in welke sessie u bent ingedeeld. Alle deelnemers (sprekers, panelvoorzitters, overige belangstellenden) dienen zich vervolgens via de website van de NSV te registreren voor deelname aan de Dag van de Sociologie (dit kan vanaf medio april). Zonder registratie en betaling vooraf is deelname niet mogelijk.

Meer informatie over de Dag van de Sociologie kunt u vinden op [www.dvds2024.nl](https://www.dvds2024.nl).
Als u vragen heeft, kunt u die sturen naar [dvds2024@nsv-sociologie.nl](mailto:dvds2024@nsv-sociologie.nl).

Voelt u zich vrij deze call te verspreiden onder collega’s en geïnteresseerden. We kijken uit naar uw deelname!

Met vriendelijke groet, het organiserend comité
Nella Geurts, Bas Hofstra, Klara Raiber, Jochem Tolsma en Ellen Verbakel

----

**Algemene sessies**

-	Bevolking 
-	Burgerschap 
-	Criminaliteit 
-	Cultuur 
-	Discriminatie
-	Etniciteit 
-	Familie
-	Gender 
-	Jeugd 
-	Klimaat 
-	Methode
-	Migratie 
-	Onderwijs 
-	Open sessie
-	Politiek 
-	Seksualiteit 
-	Sociale netwerken
-	Stratificatie / Klasse
-	Stad en stedelijkheid 
-	Theorie 
-	Werk 
-	Zorg / Gezondheid

----

**Thematische sessies** ([klik hier](https://dvds2024.nl/sessies) voor sessie abstracts)

-	Mobilization on Display: Approaches to a Visual Sociology of Social Movements and Political Communication (NL of EN) - (open for submissions)
-	Vluchtelingen in Nederland: hoe vinden zij hun weg in een nieuwe samenleving en welke rol speelt beleid hierin? (NL) - (open for submissions)
-	Mantelzorg in context (NL) - (open for submissions)
-	Sociology of Emotions (NL of EN) - (open for submissions)
-	Prejudice, racism and exclusionary reactions towards ethnic and religious minorities (NL of EN) - (open for submissions)
-	Political Sociology (NL of EN) - (open for submissions)
-	The Low Countries in Comparative Perspective: Results from International Surveys (EN) - (open for submissions)
- Computational Sociology of the Low Countries (NL or EN) - (open for submissions)
-	Ethnic, racial and religious discrimination: experimental designs and methodological innovations (EN)
-	Social Inequalities in International Higher Education (EN)
-	Sociology of Music I: Audiences and Tastes (EN) 
-	Sociology of Music I: Audiences and Gatekeepers (EN)

----

**Roundtables** ([klik hier](https://dvds2024.nl/sessies) voor roundtable abstracts)

-	Bring the mountain to us - sociology for sustainability scientists (EN or NL) - (open for submissions)
-	Collecting ethno-religious minority survey data in times of survey fatigue (EN)




