---
title: "Welkom"
---  

 <script src="https://kit.fontawesome.com/a076d05399.js" crossorigin="anonymous"></script>
 
<!---
https://stackoverflow.com/questions/30110377/saving-leaflet-output-as-html
--->
  
```{r, globalsettings, echo=FALSE, warning=FALSE, message=FALSE, results='hide'}
library(knitr)
opts_chunk$set(tidy.opts=list(width.cutoff=100),tidy=TRUE, warning = FALSE, message = FALSE,comment = "#>", cache=TRUE, class.source=c("test"), class.output=c("test2"), cache.lazy = FALSE)
options(width = 100) 
rgl::setupKnitr()

colorize <- function(x, color) {sprintf("<span style='color: %s;'>%s</span>", color, x) }

```

```{r klippy, echo=FALSE, include=TRUE, message=FALSE}
# install.packages("remotes")
#remotes::install_github("rlesur/klippy")
klippy::klippy(position = c('top', 'right'))
#klippy::klippy(color = 'darkred')
#klippy::klippy(tooltip_message = 'Click to copy', tooltip_success = 'Done')
```

--- 

`r colorize("Werk in uitvoering", "red")`
 
Beste lezer, 

Op 17 juni 2024 organiseert de sectie sociologie van de Radboud universiteit de **Dag van de Sociologie**. Alle informatie zal zsm op deze website verschijnen. Zowel in het Nederlands als het Engels. Momenteel moet de website nog gevuld worden. 

  
## Thema 


<script>
function myFunction() {

            var btn = document.getElementById("myButton");
            //to make it fancier
            if (btn.value == "Click to hide code") {
                btn.value = "Read more";
                btn.innerHTML = "Lees meer";
            }
            else {
                btn.value = "Click to hide code";
                btn.innerHTML = "Lees minder";
            }
            //this is what you're looking for
            var x = document.getElementById("myDIV");
            if (x.style.display === "none") {
                x.style.display = "block";
            } else {
                x.style.display = "none";
            }
        }
          
</script>





Hier welkomswoord en info over thema **klimaat**. 

<!---
Wil je nog een paper/sessie/workhosp voorstel indienen ga naar de nsv site:

<button onclick="window.location.href='https://www.nsv-sociologie.nl/';">
      NSV
    </button>
--> 
<button class=button1 onclick="myFunction()" id="myButton" value="Click To Open Instructions">Lees meer</button>

<div style="display:none;" id="myDIV">
<br>

voor de doorlezers

<br> 

</div>






